el: Τύπος καθίσματος περιπατητή: Κάθισμα πάγκου; Πτυσσόμενο κάθισμα; Χωρίς κάθισμα; Κάθισμα με επένδυση; Αφαιρούμενο κάθισμα; Κρεμαστό κάθισμα; Άλλο
en: Walker seat type: Bench seat; Folding seat; No seat; Padded seat; Removable seat; Sling seat; Other
da: Rollatorsædetype: Bænksæde; Klapssæde; Intet sæde; Polstret sæde; Aftagelig sæde; Hængesæde; Andet
es: Tipo de asiento del andador: Asiento de banco; Asiento plegable; Sin asiento; Asiento acolchado; Asiento extraíble; Asiento tipo eslinga; Otros
it: Tipo di sedile del deambulatore: Sedile a panca; Sedile pieghevole; Senza sedile; Sedile con imbottitura; Sedile rimovibile; Sedile a fascia; Altro
lt-LT: Vaikštynės sėdynės tipas: Suolo tipo sėdynė; Sulankstoma sėdynė; Be sėdynės; Paminkštinta sėdynė; Nuimama sėdynė; Kabanti sėdynė; Kita
fi: Rollaattorin istuintyyppi: Penkkiistuin; Taittuva istuin; Ei istuinta; Pehmustettu istuin; Irrotettava istuin; Kangasistuin; Muu
ja: 歩行器座席タイプ: ベンチシート; 折りたたみシート; シートなし; パッド入りシート; 取り外し可能シート; スリングシート; その他
sk-SK: Typ sedadla chodítka: Lavicové sedadlo; Skladacie sedadlo; Bez sedadla; Polstrované sedadlo; Odnímateľné sedadlo; Závesné sedadlo; Iné
tr: Yürüteç koltuk türü: Bank oturağı; Katlanır oturak; Oturak yok; Yastıklı koltuk; Çıkarılabilir oturak; Askılı oturak; Diğer
pt-BR: Tipo de assento do andador: Assento tipo banco; Assento dobrável; Sem assento; Assento acolchoado; Assento removível; Assento tipo sling; Outro
vi: Loại ghế khung tập đi: Ghế băng; Ghế gấp; Không có ghế; Ghế có lót đệm; Ghế tháo rời; Ghế treo; Khác
th: ประเภทที่นั่งวอล์คเกอร์: ที่นั่งแบบม้านั่ง; ที่นั่งแบบพับได้; ไม่มีที่นั่ง; ที่นั่งบุนวม; ที่นั่งแบบถอดได้; ที่นั่งแบบผ้าสลิง; อื่นๆ
sv: Rollatorsitstyp: Bänksits; Hopfällbar sits; Ingen sits; Vadderad sits; Avtagbar sits; Slingsits; Övrigt
nl: Type rollatorstoel: Bankzitting; Opklapbare zitting; Geen zitting; Gevoerde zitting; Verwijderbare zitting; Sling zitting; Andere
fr: Type de siège de déambulateur: Siège banc; Siège pliant; Sans siège; Siège rembourré; Siège amovible; Siège en toile; Autre
ro-RO: Tip de scaun pentru cadru de mers: Scaun tip bancă; Scaun pliabil; Fără scaun; Scaun căptușit; Scaun detașabil; Scaun tip hamac; Altele
sl-SI: Vrsta sedeža hodulj: Sedež v obliki klopi; Zložljiv sedež; Brez sedeža; Podložen sedež; Odstranljiv sedež; Viseči sedež; Drugo
pt-PT: Tipo de assento do andarilho: Assento de banco; Assento dobrável; Sem assento; Assento acolchoado; Assento removível; Assento suspenso; Outro
zh-TW: 助行器座椅類型: 長椅座; 摺疊座; 無座位; 加墊座椅; 可拆卸座; 吊帶座; 其他
hu: Járókeretülés típusa: Padszerű ülés; Összecsukható ülés; Nincs ülés; Párnázott ülés; Levehető ülés; Hevederülés; Egyéb
zh-CN: 助行器座椅类型: 长凳座椅; 折叠座椅; 无座椅; 软垫座椅; 可拆卸座椅; 吊带座椅; 其他
cs: Typ sedadla chodítka: Lavicové sedadlo; Skládací sedadlo; Bez sedadla; Polstrované sedadlo; Odnímatelné sedadlo; Závěsné sedadlo; Jiné
ko: 워커 좌석 유형: 벤치 시트; 접이식 시트; 시트 없음; 패딩 시트; 탈착식 시트; 슬링 시트; 기타
ru: Тип сиденья ходунков: Скамья; Складное сиденье; Без сиденья; Мягкое сиденье; Съёмное сиденье; Подвесное сиденье; Другой
de: Rollator-Sitztyp: Banksitz; Klappsitz; Kein Sitz; Gepolsterter Sitz; Abnehmbarer Sitz; Gurtsitz; Sonstiges
pl: Typ siedziska chodzika: Siedzisko ławkowe; Siedzisko składane; Bez siedziska; Wyściełane siedzisko; Siedzisko zdejmowane; Siedzisko zawieszane; Inne
hr-HR: Vrsta sjedala hodalice: Klupa za sjedenje; Sklopivo sjedalo; Bez sjedala; Podstavljeno sjedalo; Uklonjivo sjedalo; Viseće sjedalo; Ostalo
nb: Gåstolsetetype: Benksete; Sammenleggbart sete; Uten sete; Polstret sete; Avtakbart sete; Slengsete; Annet
bg-BG: Тип седалка на проходилката: Седалка тип пейка; Сгъваема седалка; Без седалка; Подплатена седалка; Сваляема седалка; Седалка тип прашка; Други